

Василий Дубровин

Навыки

Гибкое управление проектами Agile: Scrum/Lean/Kanban

Сбор требований и разработка

Управление командами

Ведение переговоров

Unit-экономика и бюджетирование

Управление рисками

Системная аналитика

Магистратура по этому профилю

ВΙ

PowerBI, Superset, DataLens

JavaScript/TypeScript/Python В порядке уменьшения опыта

PostgreSQL, MongoDB

СУБД

Apache Airflow

Сертификации

HCIA-DATACOM

Huawei

Декабрь 2022

Прошел обучение и подтвердил навыки в области построения, настройки и обслуживания сетей передачи данных.

Проектное управление

Иннополис Январь 2023

В качестве итоговой работы курса спроектировал систему управления рисками для Healthcare стартапа

выпускников прошлого года на основе стандарта NIST RMF.

HCIA-WLAN

Huawei

Апрель 2023

Прошел обучение и подтвердил навыки по проектированию, развертыванию и обслуживанию беспроводных

Веб-разработка

Иннополис

Апрель 2024

В рамках курсов повышения квалификации по вебразработке собрал команду из четырёх незнакомых участников и выступил в роли владельца продукта, менеджера и разработчика в проекте "Агрегатор досуговых

мероприятий MERO".

дизайнера и ещё один

Сервис позволял пользователям объединяться в группы с друзьями, **вместе выбирать** мероприятия, создавать собственные события и добавлять к ним **вишлисты**. Мы **реализовали MVP** проекта на React с уникальным дизайном в цирковом стиле. В команде также присутствовали два

Языки

B2

Английский

разработчик.

Менеджер проектов

Обо мне

Специалист с опытом оптимизации бизнес-процессов и внедрения ITрешений в условиях ограниченных ресурсов. Руководил проектами по автоматизации документооборота и интеграции новых сервисов, обеспечивал сбор и анализ требований, выстраивал эффективную коммуникацию со стейкхолдерами. Имею опыт управления командами, разработки внутренних регламентов и обучения сотрудников. Отличаюсь системным мышлением, умением достигать поставленных целей, внедрять новые подходы, выстраивать продуктивную командную работу и создавать атмосферу взаимной поддержки. Отлично справляюсь с делегированием на уровне идеи.

Опыт работы

АНО Единая транспортная дирекция

Сентябрь 2024 - ПНВ

Старший специалист

В условиях ограниченного штата реализовал масштабную оптимизацию операционных процессов, что позволило сократить трудозатраты на 70% и значительно повысить эффективность работы отдела.

Инициировал и курировал разработку внутренней мультимодальной системы автоматизации обработки документов, агрегации данных и генерации отчётности, внедрил **дашборды для контроля** ключевых показателей. Руководил разработкой и внедрением решений для взаимодействия с поставщиками информации (веб-форма, боты, API, сервис), обеспечил **сбор требований**, **коммуникацию со** стейкхолдерами и согласование с государственными органами. Разработал внутреннюю базу знаний и регламенты, что сократило время онбординга сотрудников вдвое и способствовало возможности роста количества рабочих групп с одной до пяти. Адаптировал и внедрил **agile-практики**, выступал в роли **аналитика данных** и технического **эксперта по внедрению новых решений**.

Т-Банк

Оператор

Июль — Сентябрь 2024

Работал в службе поддержки Т-Бизнес, где за счёт развитых коммуникативных и аналитических навыков, а также эмпатии был приглашён во второй месяц работы в экспертный отдел второй линии поддержки. Отвечал за решение сложных клиентских запросов и консультации коллег по нестандартным ситуациям.

ДТ Альтаир

Январь 2022 — Май 2023

Преподаватель-Лаборант

Обучал абитуриентов разработке клиентских приложений на Angular, а также основам Python и C++. Разрабатывал учебные материалы, проводил практические занятия и сопровождал выполнение учебных проектов для конкурсов, способствуя развитию проектного мышления и 11-компетенции у учащихся.

МИРЭА

Январь 2020 — Май 2023

Тьютор-Лаборант

Старший тьютор, руководитель лаборантов и тьюторов кафедры. Организовывал и координировал работу команд, участвовал в разработке методических материалов и приёме учебных работ. Руководил проектом по внедрению системы электронного документооборота для кафедры, а также помогал с реализацией различных проектов для участия в грантах и конкурсах, как часть Science Crew.

Образование

МИРЭА - Программная инженерия

Сентябрь 2019 - Июнь 2023 Бакалавриат

Разработка программных продуктов и информационных систем

Средний балл - 4.45

Окончил бакалавриат по Программной инженерии, защитил ВКР в формате стартапа. Вёл научную работу, был участником студсоюза, организовывал мероприятия и командные проекты.

Запускал проекты с одногруппниками и коллегами, поддерживал группу, проводил вебинары по разным дисциплинам, занимал должность старосты.

МИРЭА - Программная инженерия

Сентябрь 2023 - По настоящее время Магистратура

Системная аналитика

Поступил в магистратуру для завершения высшего образования. Занимаюсь написанием научной статьи по анализу методологии РИМ-III. Также участвую в **подготовке методических материалов** по ряду дисциплин.